# 不能报销的员工工伤费用

提问人：augustre 时间：2017-03-22 22:14:43
陈版，您好，现有员工因工伤保险不能报销部分由公司支付，改该部分需要计入应付职工薪酬福利费还是计入营业外支出，公司给员工医疗费用之外的补贴需要计入应付职工薪酬还是营业外支出，谢谢！

回答人：chenyiwei
根据《关于企业加强职工福利费财务管理的通知》（财企[2009]242号），其中只明确了“职工因公外地就医费用、暂未实行医疗统筹企业职工医疗费用、职工供养直系亲属医疗补贴、职工疗养费用”属于职工福利费的开支范围。对于不属于该明确列举范围的由企业承担的支出，可考虑列入劳动保护费。